【裁判字號】    95,交簡,822
【裁判日期】    950707
【裁判案由】    公共危險
【裁判全文】
臺灣板橋地方法院刑事裁定             95年度交簡字第822號
聲  請  人  臺灣板橋地方法院檢察署檢察官
被      告  甲○○
上列被告因公共危險案件，經檢察官聲請以簡易判決處刑（九十
五年度速偵字第七四九號），本院判決如下：
    主  文
甲○○服用酒類，不能安全駕駛動力交通工具而駕駛，處拘役肆
拾日，如易科罰金，以參佰元折算壹日。
    事實及理由
一、犯罪事實：
    甲○○明知服用酒類不能安全駕駛動力交通工具者，不得駕
    駛，且明知其於民國九十五年六月十二日晚間十時四十分許
    ，在臺北縣樹林市○○路某餐廳飲用高梁酒後，已達酒醉不
    能安全駕駛動力交通工具之程度，猶騎乘車號ＧＹＹ—二三
    二號重型機車，沿臺北縣泰山鄉○○路○段往其位於臺北縣
    泰山鄉○○路○段二五五號住處（南往北）方向行駛，於同
    日晚間十一時十七分許，行經臺北縣泰山鄉○○路○段十四
    號前左轉時，因酒後注意力及操控力降低，不慎與騎乘車號
    ＮＰ九—０七一號重型機車、沿泰山鄉○○路○段北往南方
    向直行之乙○○擦撞，致乙○○倒地受傷（過失傷害部分未
    據告訴）。經警據報到場處理，當場測得甲○○之呼氣酒精
    濃度高達每公升一點零五毫克而查悉上情。案經臺北縣政府
    警察局新莊分局報請臺灣板橋地方法院檢察署檢察官偵查後
    聲請簡易判決處刑。
二、證據：(1)被告甲○○於警詢及偵查中之自白。(2)道路交通事
    故調查報告表、道路交通事故現場草圖、道路交通事故調查
    報告表（一）、（二）、刑法第一百八十五條之三案件測試
    觀察紀錄表、酒精測定紀錄表各一紙、照片十二張在卷可稽
    。按刑法第一百八十五條之三規定所謂「不能安全駕駛」，
    乃抽象危險犯，並不以發生具體危險為必要，另參酌德國、
    美國之認定標準，對於吐氣後所含酒精濃度已達每公升０‧
    五九毫克或血液中酒精濃度達０‧一一％（ｍｇ／ｄＬ）以
    上者，肇事率為一般正常人之十倍，有法務部八十八年五月
    十八日法八八檢字第００一六六九號函可資參佐，是以被告
    於九十五年六月十三日凌晨零時許，經警測得其呼氣酒精濃
    度高達每公升一點零五毫克，足見被告發生駕車肇事之危險
    性，已高出一般人甚多，其已達不能安全駕駛動力交通工具
    之情狀甚明。事證明確，被告犯行，洵堪認定。
三、查被告行為後，刑法業於九十四年二月二日經總統以華總一
    義字第０九四０００一四九０一號令修正公布，並於九十五
    年七月一日施行（下稱新刑法，修正前刑法下稱舊刑法），
    刑法施行法第一條之一亦於九十五年六月十四日經總統以華
    總一義字第０九五０００八五一八一號令公布施行，參酌最
    高法院九十五年五月二十三日刑事庭第八次會議決議，新刑
    法第二條第一項之規定，係規範行為後法律變更所生新舊法
    律比較適用之準據法，於新刑法施行後，應適用新刑法第二
    條第一項之規定，為「從舊從輕」之比較。另於比較時應就
    罪刑有關之共犯、未遂犯、想像競合犯、牽連犯、連續犯、
    結合犯，以及累犯加重、自首減輕暨其他法定加減原因（如
    身分加減）與加減比例等一切情形，本於統一性及整體性原
    則，綜其全部罪刑之結果而為比較。而被告行為後，（一）
    罰金罰鍰提高標準條例第二條業已刪除，刑法第四十一條第
    一項前段關於易科罰金之折算標準已由舊法之銀元一百元、
    二百元、三百元修正為新臺幣（下同）一千元、二千元、三
    千元，因屬科刑規範事項之變更，其折算標準為裁判時所應
    諭知，自有就新舊法規定比較之必要，經比較新舊法結果，
    以被告行為時之舊法較為有利於被告；（二）修正後刑法第
    三十三條第五款規定「罰金：新臺幣一千元以上，以百元計
    算之。」，與修正前刑法第三十三條第五款規定「罰金：一
    元以上。」不同，經比較新舊法結果，以被告行為時之舊法
    較為有利於被告；（三）刑法施行法第一條之一規定：「中
    華民國九十四年一月七日刑法修正施行後，刑法分則編所定
    罰金之貨幣單位為新臺幣。九十四年一月七日刑法修正時，
    刑法分則編未修正之條文定有罰金者，自九十四年一月七日
    刑法修正施行後，就其所定數額提高為三十倍。但七十二年
    六月二十六日至九十四年一月七日新增或修正之條文，就其
    所定數額提高為三倍。」，是刑法第一百八十五條之三有關
    罰金刑處罰之規定已有修正，惟經比較增訂之刑法施行法第
    一條之一與被告行為時之罰金罰鍰提高標準條例第一條前段
    、現行法規所定貨幣單位折算新臺幣標準第二條結果，二者
    規定適用之結果並無不同。因之，經綜其全部罪刑之結果而
    為比較，以舊刑法有利於被告，應一體適用舊刑法之規定，
    是核被告甲○○所為，係犯修正前刑法第一百八十五條之三
    服用酒類不能安全駕駛動力交通工具而駕駛罪。爰審酌被告
    明知酒精成分對人之意識能力具有不良影響，酒後駕車對一
    般往來之公眾及駕駛人自身皆具有高度之危險性，竟漠視自
    身安危，枉顧公眾安全，於服用酒類後已處於不能安全駕駛
    動力交通工具之狀態，猶騎乘機車，危害行車安全，並因而
    肇事，惟念其犯後坦承犯行，態度尚稱良好等一切情狀，量
    處如主文所示之刑，並依修正前刑法第四十一條第一項前段
    規定，諭知易科罰金之折算標準，以示懲儆。
四、依刑事訴訟法第四百四十九條第一項前段、第三項，刑法第
    二條第一項前段、修正前第一百八十五條之三、第四十一條
    第一項前段，修正前罰金罰鍰提高標準條例第二條，逕以簡
    易判決處以如主文所示之刑。
五、如不服本判決，得自收受送達之日起十日內向本院提出上訴
    狀，上訴於本院第二審合議庭（須附繕本）。
中    華    民    國  九十五  年    七    月   七   日
                      交通法庭  法  官    曾淑娟
上列正本證明與原本無異。
                                書記官    陳金鳳
中    華    民    國  九十五  年    七    月  十二  日
附錄本案論罪科刑法條全文：
刑法第一百八十五條之三：
服用毒品、麻醉藥品、酒類或其他相類之物，不能安全駕駛動力
交通工具而駕駛者，處一年以下有期徒刑、拘役或三萬元以下罰
金。


司法院資訊處製作；財團法人民間司法改革基金會備份。
